【裁判字號】    99,消債清,66
【裁判日期】    990511
【裁判案由】    清算事件
【裁判全文】
臺灣臺中地方法院民事裁定            99年度消債清字第66號
聲請人即債務人  癸○○
代  理  人  李明海律師
債權人  兆豐國際商業銀行股份有限公司
法定代理人  王榮周
債權人  荷商荷蘭銀行股份有限公司台北分公司
法定代理人  壬○○
代  理  人  戊○○
債權人  香港商香港上海豐銀行股份有限公司(含中華商業銀
                行)
法定代理人  丁○○
債權人  聯邦商業銀行股份有限公司
法定代理人  乙○○
債權人  玉山商業銀行股份有限公司
法定代理人  辛○○
代  理  人  丙○○
債權人  大眾商業銀行股份有限公司
法定代理人  己○○
債權人  安泰商業銀行股份有限公司
法定代理人  甲○○
債權人  日盛國際商業銀行股份有限公司
法定代理人  庚○
上列當事人因消費者債務清理事件聲請清算，本院裁定如下：
    主  文
聲請人即債務人癸○○自中華民國99年5月12日上午10時起開始
清算程序，並同時終止清算程序。
    理  由
一、按法院開始清算程序之裁定，應載明其年、月、日、時，並
    即時發生效力；債務人之財產不敷清償清算程序之費用時，
    法院應裁定開始清算程序，並同時終止清算程序，消費者債
    務清理條例第83條第1項、第85條第1項分別定有明文。
二、本件債務人主張：其不能清償債務情事，前已提出債權人清
    冊，以書面向最大債權金融機構請求共同協商債務清償方案
    ，雖協商成立，但因其後收入減少不敷支出無力再續繳款等
    不可歸責之因素致毀諾，其又未經法院裁定開始更生程序或
    許可和解或宣告破產，爰向本院聲請清算等語。經查：債務
    人所主張之上開事實，業據提出債權人清冊、財產及收入狀
    況說明書、財團法人金融聯合徵信中心當事人查詢個人資料
    (信用報告)回覆書、稅捐機關96年、97年度各類所得及財產
    資料清單等為證，此外，本件又查無債務人有消費者債務清
    理條例第6條第3項、第8條或第82條第2項所定駁回清算聲請
    之事由存在，則債務人聲請清算，應屬有據。再查，依據債
    務人所提財產及收入狀況說明書所載，其財產僅有工作收入
    外，另有1993年出廠之自用小客車一輛，依行政院公告自用
    小客車之耐用年限為5年，本件聲請人即債務人之前述自用
    小客車使用分別達到近16年，應己無多少殘值，再參酌本件
    清算程序之規模，堪認債務人之財產應不敷清償清算程序之
    費用，自應裁定開始本件清算程序，並同時終止清算程序，
    爰裁定如主文。
中    華    民    國    99    年    5     月    11    日
                  臺灣臺中地方法院民事庭
                        法      官  林新竑
上為正本係照原本作成
開始清算程序之裁定不得抗告，如不服同時終止清算程序之裁定
，應於裁定送達後10日內，以書狀向本院提出抗告，並繳納抗告
費新臺幣1千元。
中    華    民    國    99    年    5     月    11    日
                        書  記  官  王素珍

司法院資訊處製作；財團法人民間司法改革基金會備份。
